【裁判字號】    95,抗,104
【裁判日期】    950427
【裁判案由】    返還擔保金
【裁判全文】
臺灣高等法院臺南分院民事裁定           95年度抗字第104號
抗  告  人  台南區中小企業銀行股份有限公司
法定代理人  甲○○
相  對  人  乙○○
上列抗告人與相對人間因聲請返還擔保金事件，對於中華民國95
年1月23日臺灣臺南地方法院所為裁定（95年度聲字第65號）提
起抗告，本院裁定如下：
    主  文
抗告駁回。
抗告訴訟費用由抗告人負擔。
    理  由
一、本件抗告意旨略以：抗告人不服臺灣臺南地方法院95年度聲
    字第65號聲請返還擔保金事件之裁定，爰於法定期間內提起
    抗告，另狀補提理由。
二、按返還擔保金，如符合：（一）應供擔保之原因消滅者。（
    二）供擔保人證明受擔保利益人同意返還者。（三）訴訟終
    結後，供擔保人證明已定二十日以上之期間，催告受擔保利
    益人行使權利而未行使者，或法院依供擔保人之聲請，通知
    受擔保利益人於一定期間內行使權利並向法院為行使權利之
    證明而未證明者等情形之一者，法院應依供擔保人之聲請，
    以裁定命返還擔保金，民事訴訟法第104條第1項定有明文。
三、經查：抗告人與相對人間原法院93年度南簡字第1666號第三
    人異議之訴事件，相對人前遵原法院93年度南簡聲字第150
    號裁定為供擔保停止強制執行程序，曾提供新台幣622,437
    元為擔保，經原法院以93年度存字第2613號提存事件提存後
    ，上開第三人異議之訴經原法院判決相對人敗訴，相對人於
    上訴後，旋又撤回上訴而告確定在案。嗣經相對人定20日以
    上期間催告受擔保利益人即抗告人行使權利而逾期未行使等
    情，業據提出提存書、民事裁定、撤回上訴狀、郵局存證信
    函、掛號郵件收件回執等影本為證。揆諸前揭法律規定，該
    第三人異議之訴既已終結，抗告人並經相對人定20日以上期
    間催告行使權利而未行使，則相對人聲請返還上開擔保金，
    於法有據，原法院准許相對人之聲請，核無不合。抗告人提
    起本件抗告，迄今已經三個月，仍未具狀說明理由暨提出具
    體事證，其抗告為無理由，應予駁回。
四、據上論結，本件抗告為無理由，依民事訴訟法第495條之1第
    1項、第449條第1項、第95條、第78條，裁定如主文。
中    華    民    國    95    年    4    月     27    日
                  民事第一庭    審判長法  官  林金村
                                      法  官  黃三哲
                                      法  官  林輝雄
上為正本係照原本作成。
如不服本裁定，僅得於收受本裁定正本送達後10日內以適用法規
顯有錯誤為理由，向本院提出再抗告狀（須附繕本1份及繳納再
抗告裁判費新台幣1000元），並經本院許可後始可再抗告於最高
法院。
中    華    民    國    95    年    4    月     28    日
                                      書記官  黃惠美
【附記】
民事訴訟法第495條之1第2項準用同法第466條之1第1、2項規定
：
I對於第二審判決上訴，上訴人應委任律師為訴訟代理人。但上
  訴人或其法定代理人具有律師資格者，不在此限。
II上訴人之配偶、三親等內之血親、二親等內之姻親，或上訴人
  為法人、中央或地方機關時，其所屬專任人員具有律師資格並
  經法院認為適當者，亦得為第三審訴訟代理人。
                                                  Ｊ


司法院資訊處製作；財團法人民間司法改革基金會備份。
